

TÙNG HOÀNG

NHÂN VIÊN KINH DOANH



Áp dụng những kinh nghiệm về kỹ năng bán hàng và sự hiểu biết về thị trường để trở thành một nhân viên bán hàng chuyên nghiệp, mang đến nhiều giá trị cho khách hàng. Từ đó giúp Công ty tăng số lượng khách hàng và mở rộng tập khách hàng.

Kinh nghiệm làm việc

03/2015 - Hiện tại

Nhân viên bán hàng

Công ty TOPCV

- Hỗ trợ viết bài quảng cáo sản phẩm qua kênh facebook, các forum,...
- Giới thiệu, tư vấn sản phẩm, giải đáp các vấn đề thắc mắc của khách hàng qua điện thoại và email.

06/2014 - 02/2015

Nhân viên bán hàng

Cửa hàng TOPCV

- Bán hàng trực tiếp tại cửa hàng cho người nước ngoài và người Việt.
- Quảng bá sản phẩm thông qua các ấn phẩm truyền thông: banner, poster, tò rơi...
- Lập báo cáo sản lượng bán ra hàng ngày.

Hoạt động

10/2013 - 08/2014

Tình nguyên viên

Nhóm tình nguyện TOPCV

Tập hợp các món quà và phân phát tới người vô gia cư.

- Chia sẻ, động viên họ vượt qua giai đoạn khó khăn, giúp họ có những suy nghĩ lạc quan.



Ngày sinh 19/05/1992

Điện thoại



0123456789

Email

test@gmail.com

Q Website

https://fb.com/topcv.vn

Địa chỉ

Số 10, đường 10, TopCV

Giới tính

Nam



Hoc vấn

ĐẠI HỌC TOPCV | 10/2010 - 05/2014

Quản trị Doanh nghiệp

Tốt nghiệp loại Giỏi, điểm trung bình 8.0



Các kỹ năng

Tin học văn phòng TOPCV:

 Sử dụng thành thạo các công cụ Word, Excel, **Power Point**

Tiếng Anh:

- Khả năng giao tiếp Tiếng Anh trôi chảy



Chứng chỉ

2013

Giải nhất Tài năng TOPCV

